臺灣新竹地方法院刑事宣示判決筆錄　　98年度審訴字第320 號
公　訴　人　臺灣新竹地方法院檢察署檢察官
被　　　告　林榮斌
　　　　　　林東俊
上列被告等因妨害風化案件，檢察官提起公訴（97年度偵字第49
32號）後，聲請改依協商程序而為判決，本院於中華民國100 年
4 月26日下午4 時，在本院刑事第十一法庭宣示判決，出席職員
如下：
　　　　　　　　審判長法　官　劉兆菊
　　　　　　　　　　　書記官　林兆嘉
　　　　　　　　　　　通　譯　邱立杰
法官起立朗讀判決主文、犯罪事實要旨、處罰條文，及告以上訴
限制、期間並提出上訴狀之法院，且諭知記載其內容：
一、主  文：
    林榮斌共同犯圖利媒介性交、猥褻罪，處有期徒刑肆月，如
    易科罰金，以新臺幣壹仟元折算壹日；扣案之如附表所示之
    物，均沒收之。
    林東俊共同犯圖利媒介性交、猥褻罪，處有期徒刑肆月，如
    易科罰金，以新臺幣壹仟元折算壹日；扣案之如附表所示之
    物，均沒收之。
二、犯罪事實要旨：
（一）林榮斌與林東俊共同基於意圖使女子與他人為猥褻或性交
      行為而媒介以營利之接續犯意聯絡，自民國95年7 月間某
      不詳時間起，共組印尼籍女子陪酒、賣淫集團，媒介來臺
      工作而自雇主處逃逸或依親之印尼籍女子ISAH SUNARTI（
      莉莎）、TATIK SUDARTINI （小愛）、CHIRISNI WIDYAWA
      TI（提娜）、RIKA AYUL ESTARI （阿有）、IDA SULIST
      IANI（小莉）、HI LI NA（哈妮）等6 人先後在苗栗縣竹
      南鎮○○街某處、苗栗縣竹南鎮○○路1066號旁貨櫃屋等
      租屋處住宿，由林榮斌負責上開印尼籍女子之生活管理、
      記帳、連絡客人等工作，林東俊則負責載送之工作，每當
      不特定客人欲召來小姐坐檯時，即撥打林榮斌之00000000
      00號行動電話與其連絡，再由林榮斌分別以0000000000、
      0000 000000 號行動電話與林東俊所持用之0000000000號
      行動電話互相聯絡後，由林東俊負責駕車搭載上開印尼籍
      女子至該等小吃店內坐檯，以此媒介印尼籍女子從事脫衣
      陪酒坐檯之猥褻行為或與客人出場性交之行為。坐檯費用
      為每2 小時新臺幣（下同）900 元或1,000 元，印尼籍女
      子可實得300 元或40 0元，剩餘600 元則由林榮斌與小吃
      店分帳，各分得500 元、100 元；性交易費用為1,200 元
      或1,30 0元，印尼籍女子可實得400 元，剩餘800 元或90
      0 元則由林榮斌分得。嗣經警針對林東俊持用之00000000
      00號、林榮斌所持用0000000000號、0000000000號行動電
      話、門實施通訊監察後，於97年7 月16日下午2 時30分許
      ，持搜索票在林榮斌、林東俊之苗栗縣竹南鎮○○路1066
      號旁貨櫃屋居處，查獲林榮斌、林東俊及ISAH SUNARTI、
      CHIRISNI WIDYAWATI、TATI KSU DARTINI、RIKA AYULEST
      ANI 等4 名印尼籍女子，並扣得如附表所示記帳本2 本、
      電話簿1 本、坐檯紀錄表1 張、保險套4 個、名片3 盒、
      相簿1 本及林東俊持用之0000000000號、林榮斌所持用00
      00000000號、0000000000號行動電話、門號不詳NOKIA 行
      動電話（序號：00000000000000 0）1 支等物，另又在苗
      栗縣竹南鎮○○路192 號1 樓前查獲IDA SULISTIANI、HI
      LI NA 等2 名印尼籍女子，始查悉上情。
（二）案經臺北市政府警察局移送及新竹縣警察局竹北分局報告
      臺灣新竹地方法院檢察署檢察官偵查起訴後，經檢察官聲
      請認罪協商判決，由本院合議庭裁定由受命法官獨任改依
      協商程序而為判決。
三、處罰條文：
    刑法第28條、第231 條第1 項、刑法第38條第1 項第2 款、
    第41條第1 項前段、第2 項，刑法施行法第1 條之1 第1 項
    、第2 項但書。
四、沒收：至扣案之如附表所示之物（保管字號：97年度保字第
    1231號，扣押物品清單見97年度偵字第4932號偵查卷【二】
    第116 、117 頁），為被告林榮斌及林東俊所有且供本件犯
    罪所用之物，業據被告林榮斌及林東俊坦承在卷（見97年度
    偵字第4932號偵查卷【二】第46、49頁，本院卷第134 頁）
    ，另針對附表編號8 至11所載之4 支行動電話，則分別有被
    告林東俊持用之裝置0000000000號SIM 卡之摩托羅拉行動電
    話（序號：000000000000000 ）1 支及被告林榮斌所持用00
    00000000號、0000000000號行動電話之行動電話監聽譯文附
    卷（見「臺北市政府警察局刑事警察大隊拘票聲請書」卷中
    標目通訊監察譯文編頁1 至67頁），基於共犯連帶沒收原則
    ，爰依刑法第38條第1 項第2 款規定宣告沒收之。
五、協商判決除有刑事訴訟法第455 條之4 第1 項第1 款於本訊
    問程序終結前，被告撤銷協商合意或檢察官撤回協商聲請者
    ；第2 款被告協商之意思非出於自由意志者；第4 款被告所
    犯之罪非第455 條之2 第1 項所定得以協商判決者；第6 款
    被告有其他較重之裁判上一罪之犯罪事實者；第7款 法院認
    應諭知免刑或免訴、不受理者情形之一，及違反同條第2 項
    「法院應於協商合意範圍內為判決；法院為協商判決所科之
    刑，以宣告緩刑或2 年以下有期徒刑、拘役或罰金為限」之
    規定者外，檢察官與被告均不得上訴。
六、如有前項得上訴之情形，得自收受宣示判決筆錄送達之日起
    10日內，向本院提出上訴書狀，上訴於第二審法院。
本案經檢察官洪期榮到庭執行職務。
中    華    民    國    100     年    4     月   26   日
                  刑事第九庭  書  記  官  林兆嘉
                              審判長法官  劉兆菊
以上筆錄正本係照原本作成。
中    華    民    國    100     年    4     月   26   日
                              書  記  官  廖宜君
附錄本案論罪科刑法條全文：
刑法第231條第1項：
意圖使男女與他人為性交或猥褻之行為，而引誘、容留或媒介以
營利者，處五年以下有期徒刑，得併科十萬元以下罰金。以詐術
犯之者，亦同。
附表：
┌──┬────────┬──┬────┐
│編號│物品            │數量│所有權人│
├──┼────────┼──┼────┤
│1   │記帳本（小）    │1本 │林東俊  │
├──┼────────┼──┼────┤
│2   │記帳本（大）    │1本 │林東俊  │
├──┼────────┼──┼────┤
│3   │電話簿          │1本 │林東俊  │
├──┼────────┼──┼────┤
│4   │坐檯紀錄表      │1張 │林東俊  │
├──┼────────┼──┼────┤
│5   │保險套          │4個 │林東俊  │
├──┼────────┼──┼────┤
│6   │名片            │3盒 │林東俊  │
├──┼────────┼──┼────┤
│7   │相簿            │1本 │林東俊  │
├──┼────────┼──┼────┤
│8   │裝置門號00000000│1支 │林東俊  │
│    │28號SIM 卡之摩托│    │        │
│    │羅拉行動電話（序│    │        │
│    │號：000000000000│    │        │
│    │223）           │    │        │
├──┼────────┼──┼────┤
│9   │門號0000000000號│1支 │林榮斌  │
│    │NOKIA 行動電話（│    │        │
│    │序號：0000000000│    │        │
│    │54860）         │    │        │
├──┼────────┼──┼────┤
│10  │門號0000000000號│1支 │林榮斌  │
│    │NOKIA 行動電話（│    │        │
│    │序號：0000000000│    │        │
│    │47402）         │    │        │
├──┼────────┼──┼────┤
│11  │門號不詳NOKIA 行│1支 │林榮斌  │
│    │動電話（序號：35│    │        │
│    │0000000000000） │    │        │
└──┴────────┴──┴────┘